【裁判字號】    90,訴,992
【裁判日期】    900925
【裁判案由】    槍砲彈藥刀械管制條例等
【裁判全文】
臺灣臺南地方法院刑事判決                            九十年度訴字第九九二號
    公  訴  人  臺灣台南地方法院檢察署檢察官
    被      告  乙○○
    選任辯護人  蘇正信
                蔡進欽
                蔡弘琳
右列被告因槍砲彈藥刀械管制條例等案件，經檢察官提起公訴（九十年度偵字第七一
三二號），本院判決如左：
    主  文
乙○○未經許可，持有可發射子彈具有殺傷力之改造玩具手槍，處有期徒刑壹年貳月
，併科罰金新台幣拾貳萬元，罰金如易服勞役，以新台幣玖佰元即銀元佰元折算壹
日。扣案改造仿 WALTHER廠半自動手槍製造之玩具手槍壹把沒收；又以加害生命之事
，恐嚇他人致生危害於安全，處有期徒刑壹年。有期徒刑部分應執行有期徒刑貳年。
扣案改造仿WALTHER廠半自動手槍製造之玩具手槍壹把沒收。
    事  實
一、乙○○於民國（下同）九十年六月二十三日二十一時許，在台南市○○路良美百
    貨旁之巷道內，以新台幣（下同）三萬元之價格，向真實姓名不詳綽號「小賢」
    之男子購得具有殺傷力之改造玩具手槍（仿WALTHER廠半自動手槍製造）一把及
    不具殺傷力之子彈三顆，而未經許可，持有該改造手槍。乙○○隨即於同日二十
    三時三十分許，在台南縣永康市○○○路接近永新加油站之路上對空擊發一顆子
    彈，並因拉滑套致跳出一顆子彈掉落在其所乘坐之ＵＦ─七０四五號自用小客車
    內而不自知。乙○○又於翌（二十四）日凌晨二時許，攜帶該改造手槍與未具有
    犯意聯絡之陳保安（業經檢察官另為不起訴處分）及林信玄（綽號「泰仔」）相
    偕至台南市○○路○段三二五號快樂地ＫＴＶ唱歌，迨至同日凌晨三時十五分許
    ，乙○○結帳欲帶藝名「童恩」之小姐出場，因「童恩」小姐不願意，乙○○乃
    另行起意，亮出上開改造手槍，向在場之服務生甲○○及「童恩」小姐恫嚇稱：
    若童恩不出場，就立刻開槍等語，致使甲○○及「童恩」小姐心生畏懼，而危害
    於安全，乙○○並作勢拉滑套，惟因掉落一顆子彈，乙○○即拾起子彈後與陳保
    安及林信玄離開。經警據報前往，發現乙○○等人所駕駛之ＵＦ─七０四五號自
    用小客車，乃尾隨跟蹤在後，途中乙○○又對空擊發一顆子彈洩恨，迨至同日凌
    晨五時許，在台南縣永康市○○○路八七二巷十四號前，警方見乙○○等人停車
    而展開圍捕，然乙○○因誤以為係快樂地ＫＴＶ人員尋仇，仍指使林信玄駕車突
    圍，惟隨即在台南縣永康市○○街三一０號前，撞及一部二Ｍ─四一一五號自用
    小貨車，乙○○等人即棄車逃逸，嗣為警於ＵＦ─七０四五號自用小客車內扣得
    上開改造手槍一枝及子彈一顆，並循線查獲陳保安而偵悉上情。
二、案經台南市警察局第六分局報請台灣台南地方法院檢察署檢察官偵查起訴。
    理  由
一、右揭事實，業據被告乙○○於檢察官偵訊及本院審理時坦承不諱，核與被害人甲
    ○○指述及證人陳保安、林信玄、柳玲珠等人於警訊、檢察官偵訊時之證述情節
    相符，並有被告於快樂地ＫＴＶ櫃台持槍及拉滑套之翻拍照片二張附於偵查卷及
    改造手槍一把及子彈一顆扣案可資佐證，而上開改造手槍一枝、子彈等物經送鑑
    定結果，亦認該手槍係由仿WALTHER廠半自動手槍製造之玩具手槍更換已貫通之
    土造金屬槍管改造而成，機械性能良好，可供擊發子彈使用，認具殺傷力；另改
    造子彈一顆，認係由玩具子彈改造而成，具直徑約八mm金屬彈頭，經實際試射，
    無法擊發，認不具殺傷力等情，有內政部警政署刑事警察局九十年七月十一日刑
    鑑字第一○三八六五號鑑驗通知書乙份在卷可佐，準此，被告前揭自白確與事實
    相符。故本件事證明確，被告犯行堪以認定，應依法論科。
二、核被告乙○○所為，係犯槍砲彈藥刀械管制條例第十一條第四項之未經許可持有
    其他可發射金屬或子彈具有殺傷力之槍砲罪及刑法第三百零五條之恐嚇危害安全
    罪。而被告持槍同時向被害人甲○○、「童恩」小姐等二人予以恐嚇，係以一恐
    嚇行為，同時侵害數法益，屬一行為觸犯數恐嚇罪之想像競合犯，應依刑法第五
    十五條前段規定，從一重之恐嚇罪處斷。又被告所犯上開二罪間，犯意各別，罪
    名互異，應分論併罰。爰審酌被告雖無不良素行，然竟刻意出資購買具殺傷力之
    槍枝，隨即亮槍展示予友人陳保安、林信玄等人，甚且二度公然於車輛往來之大
    馬路上對空射擊，均足徵其行徑之膽大妄為及擁槍自重之心態，加以其除以言詞
    恐嚇被害人外，又輔以持槍、拉滑套等動作加深被害人之畏懼，雖被告未必逕對
    被害人扣板機，然槍枝對生命將可造成巨大之危害，則是任人皆知，是其以槍實
    施其恐嚇犯行，亦顯見其惡性非輕，再者，被告離開快樂地ＫＹＶ再度於路上開
    槍洩恨後，經警尾隨跟蹤，嗣因警方攔截被告座車時，被告竟指示林信玄開車衝
    撞對方（雖被告辯稱此係不知對方係警員，誤認為快樂地ＫＴＶ人員前來尋仇云
    云，惟縱認其不知對方為警員，然其卻僅憑對方攔其座車，但並無其他攻擊行動
    之情況下，先行主動開車衝撞對方而無計他人可能因其行為所造成之死傷，並致
    使警方認定被告拒捕之故意而引爆槍戰，亦足證其行為之惡意），並隨即趁隙逃
    逸，迨至其同行友人陳保安經警逮獲並供述係被告持槍實施本件犯行後，被告始
    於當日深夜前去警局投案，併其實施本案之手段、對社會治安所生之嚴重危害，
    惟其犯罪後尚坦承犯行並表示悔過等一切情狀，分別量處如主文所示之刑，罰金
    部分併諭知易服勞役之折算標準，有期徒刑部分則定其應執行之刑，以資懲儆。
    至扣案改造玩具手槍一把為違禁物，應依法宣告沒收。
三、又按槍砲彈藥刀械管制條例第十九條第一項規定：「犯第七條、第八條、第十條
    、第十一條、第十二條第一項至第三項、第十三條第一項至第三項之罪，經判處
    有期徒刑者，應於刑之執行完畢或赦免後，令入勞動場所，強制工作，其期間為
    三年」，惟此項規定不問對行為人有無預防矯治其社會危險性之必要，一律宣付
    強制工作三年，限制其中不具社會危險性之受處分人之身體、自由部分，其所採
    措施與所欲達成預防矯治之目的及所需程度，不合憲法第二十三條所定之比例原
    則。犯上開條例第十九條所定之罪，不問對行為人有無預防矯治其社會危險性之
    必要，一律宣付強制工作三年之部分，自八十七年十二月十八日司法院大法官會
    議著有第四七一號解釋公布之日起不予適用，而犯該條例第十九條第一項所列舉
    之罪，依個案情節符合比例原則部分，固應適用該條例宣告保安處分；至不合部
    分而應宣告保安處分者，則仍由法院斟酌刑法第九十條第一項規定之要件依職權
    為之，司法院大法官會議著有第四七一號解釋可資參照。經查本件被告持有上開
    改造槍枝後，並無任何證據足證其曾試圖對生命體射擊或曾持槍傷害他人情事，
    依其所為之前揭行為之嚴重性程度、所表現之危險性及對其未來行為之期待性等
    情節以觀，對其為刑之宣告，尚非不能達教化之效，應已足以矯治被告對社會之
    危險性，若直接適用該條例第十九條所定，尚與憲法第二十三條所定之比例原則
    不符，職是，本院認被告尚無強制工作之必要，爰不另為強制工作之諭知，併此
    敘明。
據上論斷，應依刑事訴訟法第二百九十九條第一項前段，槍砲彈藥刀械管制條例第十
一條第四項，刑法第十一條前段、第三百零五條、第五十五條、第四十二條第二項、
第五十一條第五款、第三十八條第一項第一款，罰金罰鍰提高標準條例第二條，判決
如主文。
中      華      民      國    九十      年      九      月    二十五    日
                                  臺灣臺南地方法院刑事第五庭
                  法  官  林彥君
右正本證明與原本無異。
如不服本判決，應於判決送達後十日內，向本院提出上訴狀。
                                          書記官  黃傳鈞
中      華      民      國    九十      年      九      月    二十五    日
附錄本案論罪科刑法條全文：
槍砲彈藥刀械管制條例第十一條四項：
  未經許可，持有、寄藏或意圖販賣而陳列第一項所列槍砲者，處一年以上七年以下
  有期徒刑，併科新臺幣七百萬元以下罰金。
刑法第三百零五條：
  以加害生命、身體、自由、名譽、財產之事，恐嚇他人致生危害於安全者，處二年
  以下有期徒刑、拘役或三百元以下罰金。


司法院資訊處製作；財團法人民間司法改革基金會備份。
